# 请问IPO时，一般对集团的应收要计提坏账吗？有明确要求吗？

提问人：mrlf 时间：2011-08-30 09:25:31
请问IPO时，一般发行人对集团等关联方的应收要计提坏账吗？对此有明确要求吗？ 因为以前关联企业存在占用发行人资金的情况，但股改前准备全清理干净。 因此： 1 、如果以前的关联应收按政策补提坏账的话，会减少以前年度利润，股改时点又将产生大量坏账准备的冲回，虚增当年利润。结果其实并不稳健。 2 、但如果关联方资金明确不计提坏账，貌似又明显不符合准则要求，且显得会计政策不够稳健。虽然以后肯定不会再发生关联方占款了，但会计政策上如果明确说对关联方占款不提坏账貌似也不好。 请问大家有好的什么建议？
我能想到的两个方法不知可行否？： 1 、关联方占款单独归为一个类别，且政策中写明该类别按个别认定法计提坏账，对方有充足支付能力则不计提坏账。（因为截止目前关联往来已被清理干净，不提坏账从会计上说没任何风险，但不知这种会计政策证监会能接受不？） 2 、申报时做会计估计变更：以前对关联方采用个别认定，正常的不提坏账。申报时进行会计估计变更，改用账龄分析（实际上只是一个姿态，因为实际上关联往来已经清理干净，且估计变更不必追溯调整，因此对数据并无任何影响，只是显得政策变稳健了） 不知以上两种方法可行否？或者有更好的建议？ 谢谢大家指教！

回答人：chenyiwei
个别认定法应当是更优的处理方式。因为个别认定法是坏账准备计提的最基本方法，帐龄分析法等组合计提方法仅仅是基于成本效益原则，对大量的笔数多、单笔金额小、具有类似信用风险特征的应收款项采用的简化处理方式。对于关联方欠款，由于债务人数量有限，并且通常其业务背景、交易条件、信用风险特征与非关联方欠款存在一定差异，因此对关联方欠款适合于采用个别认定法。

回答人：chenyiwei
回复 mrlf 的帖子
实务中，在关联往来已经清理完毕的情况下，对历史上存在的关联资金往来一般不计提资金占用费。但如果发行人长期大量占用关联方的资金，已经事实上形成了无息借款的，则基于真实反映持续盈利能力的考虑，可能会要求确认利息支出和资本公积。

提问人：mrlf 时间：2011-09-01 11:44:53
如果是大股东占用发行人资金呢？ 是否确认为利息收入？

回答人：chenyiwei
一般不会确认此情况下的利息收入，因为经济利益没有流入本会计主体，不符合确认收入的条件。